最高法院刑事判決                              八十六年度台上字第四五三一號
    上  訴  人  甲○○
    選任辯護人  陳宏義律師
右上訴人因偽造有價證券案件，不服台灣高等法院台中分院中華民國八十六年五月二
十日第二審判決（八十六年度上訴字第五二七號，起訴案號：台灣南投地方法院檢察
署八十五年度偵字第一一八九號），提起上訴，本院判決如左：
    主  文
上訴駁回。
    理  由
按刑事訴訟法第三百七十七條規定，上訴於第三審法院，非以判決違背法令為理由，
不得為之。是提起第三審上訴，應以原判決違背法令為理由，係屬法定要件。如果上
訴理由狀並未依據卷內訴訟資料，具體指摘原判決不適用何種法則或如何適用不當，
或所指摘原判決違法情事，顯與法律規定得為第三審上訴理由之違法情形，不相適合
時，均應認其上訴為違背法律上之程式，予以駁回。本件原判決綜合調查證據之結果
，認上訴人甲○○連續並牽連犯有刑法第二百零一條第一項意圖供行使之用，而偽造
有價證券罪、第二百十四條使公務員登載不實罪、第二百十六條第二百十條行使偽造
私文書罪，及同法第三百三十九條第一項詐欺財罪之事實，乃撤銷第一審判決，從一
重之前罪處斷，已詳其所憑之證據及認定之理由。按事實之認定及證據之取捨，乃
事實審法院之職權，苟無違反經驗法則及論理法則，自難指為違法。原判決論處上訴
人本件罪刑，已詳述其憑據及證據取捨之心證理由，核與證據法則尚無違背。上訴意
旨仍執其在原審之辯詞，指摘原判決違背法令，係就原判決已詳為論斷與說明之事項
，再為事實上之爭執，殊非適法之第三審上訴理由。又證人所作先後不同之證言，何
者為可採，事實審法院本得參酌其他相關證據為自由之判斷，苟無違經驗法則，即難
指為違法。原判決於理由二已說明證人陳惠娥嗣於第一審法院翻異前供，改稱其事先
同意上訴人簽發其名義之本票，經參酌其他相關證據，認係為上訴人脫卸刑責，不足
採取，既無違經驗法則，自不得指摘為違法。而陳惠娥於第一審法院訊問時即已翻供
，原審未再傳訊陳惠娥為無益之調查，尚難指為調查未盡。再上訴人確有偽造陳惠娥
名義之系爭本票，迭據上訴人及陳惠娥於偵查中供述一致。而陳惠娥並未指訴上訴人
盜用其所有系爭土地及房屋所有權狀，原判決僅論處上訴人偽造有價證券部分，並無
理由矛盾之違法。至上訴人簽發行使陳木川名義之系爭本票，並不構成犯罪，原判決
理由四已詳述其調查審認之意見，上訴意旨仍為指摘，尤非適法。再上訴人於原審並
未主張原判決附表(一)所示之本票，發票人為陳木川及陳惠娥，並非上訴人及陳惠娥，
上訴本院為此主張，亦非適法之第三審上訴理由。此外，上訴徒憑己意，對於原審職
權之適法行使及原判決理由已明白論斷之事項，任意爭論，顯與法定上訴第三審之形
式要件不符，其上訴違背法律上之程式，應予駁回。
據上論結，應依刑事訴訟法第三百九十五條前段，判決如主文。
中      華      民      國    八十六    年      七      月    二十五    日
                              最高法院刑事第二庭
                                  審判長法官  施  文  仁
                                        法官  張  淳  淙
                                        法官  洪  文  章
                                        法官  林  錦  芳
                                        法官  吳  昭  瑩
      右正本證明與原本無異
                                              書  記  官
中      華      民      國    八十六    年      七      月     三十     日
